# 子公司分配股利

提问人：flamehaze34 时间：2015-11-09 22:58:32
陈老师，您好
A公司为最终控股方，B为A公司的子公司，C公司为B公司全资子公司。2015.6.30 C公司向B公司分配 100 万股利后，B公司处置了C公司，C公司全资转移至A公司。
分配股利： 借 应收股利 100 贷 投资收益 100
如果B公司需要编制合并报表，该股利在合并层面应如何处理？因为C公司已经不在合并范围了

回答人：chenyiwei
该股利的分配发生于B丧失对C的控制权之前，故在B的合并报表层面仍作为内部交易予以抵销处理。